# 财务报表合并范围

提问人：小鱼 0307 时间：2016-12-21 23:19:23
通常情况下持有一个公司50%以上的股权我们认为对该公司拥有控制，纳入合并范围；但是如果公司章程规定股东会的决定要全体股东一致决定通过，那么是不是即使持股50%以上也不对公司的经营具有实际控制，不能纳入财务报表合并范围？

回答人：chenyiwei
一般是这样，但也不排除其中某一方股东通过对被投资方的财务和经营等相关活动的实质主导权取得对其控制权的情形，参见合并报表准则中“权力来源于表决权之外的其他权利”的相关内容。